臺灣高等法院臺中分院刑事裁定　　　　100年度交抗字第534號
抗　告　人
即受處分人　羅盛興
上列抗告人因聲明異議事件，不服臺灣臺中地方法院中華民國
100年5月24日裁定（100年度交聲字第389號），提起抗告，本院
裁定如下：
    主  文
抗告駁回。
    理  由
一、抗告意旨如附件所示。
二、按聲明異議事件之處理，除準用刑事訴訟法有關規定外，依
    本辦法之規定處理之，道路交通事件處理辦法第3條定有明
    文；同辦法第25條復規定交通事件之抗告程序準用刑事訴訟
    法有關規定。次按抗告期間，除有特別規定外，為5日，自
    送達裁定後起算，刑事訴訟法第406條前段定有明文；又被
    告、自訴人、告訴人、附帶民事訴訟當事人、代理人、辯護
    人、輔佐人或被害人為接受文書之送達，應將其住所、居所
    或事務所向法院或檢察官陳明，為刑事訴訟法第55條第1項
    前段所明定，而當事人為接受文書之送達，將其住、居所向
    法院陳明者，應向該陳明地為送達（最高法院96年度台抗字
    第460號裁定意旨參照）。再按刑事訴訟法第62條規定準用
    民事訴訟法第137條補充送達之規定：「送達於住居所、事
    務所或營業所不獲會晤應受送達人者，得將文書付與有辨別
    事理能力之同居人或受僱人。」所謂「同居人」，係指同居
    一處所而共同生活而言。所謂「受僱人」，係指繼續的為雇
    用人服勞務之受僱人而言，如受送達者非應受送達人之同居
    人或受僱人，雖經送達，亦不生送達之效力（最高法院99年
    度台抗字第433號裁定意旨參照）。另上訴期間自送達判決
    後起算，係指經有合法之送達者而言，如該項判決並非合法
    送達，祇能以受送達人實際接受判決時為起算上訴期間之標
    準。又判決書送達於本人以外之人，如其人未經陳明為送達
    代收人，又非其他法定應受送達之人，不能視為送達於本人
    ，從而本人之上訴期間，應以其本人實際收受判決之翌日起
    算（最高法院98年度台上字第6115號判決意旨參照），此為
    抗告程序所準用，參諸刑事訴訟法第419條規定甚明。
三、經查：本件抗告人即受處分人羅盛興（下稱抗告人）於民國
    100年3月14日接受原審法院訊問當時及向原審法院具狀提起
    本件抗告，俱已陳明其目前居所為「臺中市○區○○路37之
    1號 」（見原審卷第14頁背面、本院卷第2頁），則依上開
    第2段說明，原審法院送達於抗告人之文書，自應依其陳明
    之前開居所為送達，方為合法；而原審法院固有將原裁定書
    正本依抗告人所陳明之前開居所為付郵送達，並由樂清服務
    股份有限公司台中營業所具名為「蔡之藝」之人簽署代收，
    有原審法院送達證書1紙在卷可憑（見原審卷第25頁），惟
    由該簽署欄之記載，尚難判斷該代收人與抗告人間是否具有
    上開第3段說明所指「同居人」或「受僱人」之關係，是以
    本件原裁定是否已合法送達於抗告人，即有可疑；然而，觀
    諸抗告人其本人親自簽名並按捺指印所提出之本件抗告狀，
    其上已載明「抗告人於100年6月3日收受裁定正本」等語（
    見本院卷第3頁），則姑不論前所提及本件原裁定是否已合
    法以補充送達之方式送達於抗告人一事，抗告人既已自承其
    業於100年6月3日收受原裁定正本，依上開末段說明，抗告
    人本件之抗告期間，仍應以其本人實際收受原裁定正本之翌
    日即100年6月4日起算，又抗告人所陳明之上開居所位於臺
    中市，並無在途期間可資加計，故本件法定抗告期間應計至
    100年6月8日即已屆滿，惟抗告人乃遲至100年6月9日始具狀
    提起抗告，有其所提出抗告狀上之原審法院收發室收狀日期
    戳章附卷可考（見本院卷第2頁），是抗告人提起本件抗告
    ，業因逾越法定抗告期間而不合法律上程式，且屬不可補正
    ，自非合法，應予駁回。至抗告人抗告意旨所陳之實體上事
    由，因本件係以程序上之理由駁回，本院尚無從審酌，附此
    敘明。
據上論斷，應依道路交通事件處理辦法第25條，刑事訴訟法第41
1條前段，裁定如主文。
中    華    民    國   100    年    6     月    29    日
            刑事第九庭    審判長法  官  江  德  千
                                法  官  賴  妙  雲
                                法  官  陳  宏  卿
以上正本證明與原本無異。
不得再抗告。
                                書記官  林  振  甫
中    華    民    國   100    年    6     月    29    日